【裁判字號】    91,易,1888
【裁判日期】    920218
【裁判案由】    竊盜
【裁判全文】
臺灣桃園地方法院刑事判決                        九十一年度易字第一八八八號
    公  訴  人  臺灣桃園地方法院檢察署檢察官
    被      告  甲○○○○  Ｙ.
右列被告因竊盜案件，經檢察官提起公訴（九十一年度偵緝字第七七三號），本院判
決如左：
    主  文
甲○○○○  ＹＡＮＴＩ竊盜，處有期徒刑伍月，如易科罰金，以參佰元折算壹日。
並於刑之執行完畢或赦免後，驅逐出境。
    事  實
一、緣甲○○○○  ＹＡＮＴＩ係棄工逃逸之印尼籍外勞，於棄工逃逸後於民國九十
    一年四月間受雇於丙○○在桃園縣平鎮市○○路二三四號十二樓之二擔任監護工
    ，於九十一年五月十二日上午八時三十分前某時許，在上址竊取丙○○之女乙○○所有放置於臥室書桌上皮包內之新台幣（下同）一千元，得手後旋即不告而別
    ，嗣於同日上午八時三十分許乙○○發現甲○○○○  ＹＡＮＴＩ之隨身衣物不
    見後察覺有異，始知上情。
二、案經桃園縣警察局平鎮分局移報請臺灣桃園地方法院檢察官偵查起訴。
    理  由
一、右開事實，業據被告甲○○○○  ＹＡＮＴＩ於警偵訊及本院審理中坦承未經乙○○同意擅自取走其皮包內之一千元等情不諱，核與證人乙○○在警訊及本院審
    理中供稱：家中外勞甲○○○○  ＹＡＮＴＩ平日與伊住同一個房間，五月十一
    日伊母親發薪水給甲○○○○  ＹＡＮＴＩ後，甲○○○○  ＹＡＮＴＩ還給伊
    先前所借之五百元，並以一張千元鈔跟伊換二張五百元鈔，隔天早上起床就發現
    甲○○○○  ＹＡＮＴＩ平常在放衣物之箱子只剩一條褲子其餘衣物都不見了，
    經告知母親後清點發現伊放在桌上之零用錢包包內之一千元不見了等語相符，從
    而，被告竊取乙○○一千元之犯行，堪以認定。至公訴人認被告在上址竊取被害
    人丙○○所有放置於主臥室內之卡地亞鑲兩圈鑽金錶、寶格麗金錶、鑽戒、三色
    金鑲鑽戒指、Ｋ金戒指、白金鑲鑽戒指、Ａ貨天然翡翠白金鑲鑽戒指各一只等物
    ，因認被告涉有竊盜犯行云云。惟訊之被告堅決否認有竊取上開物品，辯稱僅有
    拿乙○○之一千元，絕對沒有竊取上開物品等語。經查：
    (一)按被害人之陳述如無瑕疵，且就其他方面調查又與事實相符，固足採為科刑之
      基礎，倘其陳述尚有瑕疵，則在未究明前，遽採為論罪科刑之依據，即難認為
      適法（最高法院六十一年台上字第三○九九號判例意旨參照）。本件公訴人認
      被告涉有竊取前開物品之犯行，無非已被害人即告訴人丙○○之指述資為論據
      。訊之被告堅決否認有竊取公訴人所指之前開物品，而告訴人之指述，係以使
      被告受刑事訴追為目的，仍應調查其指述是否與事實相符。
    (二)本件被害人丙○○係提出中國寶石顧問有限公司之寶石鑑定書、英皇鐘錶珠寶
      香港有限公司出具之信件證明其擁有Ａ貨天然翡翠、卡地亞十八Ｋ金手錶、寶
      格麗十八Ｋ金手錶各一只、鑽石公主方石戒指一只，惟英皇鐘錶珠寶香港有限
      公司書信所載之內容為「丙○○小姐乃本集團多年前之熟客，在移居台灣前經
      常惠顧本集團。根據現任鐘錶營業員陳錦華先生及珠寶營業員張美沂小姐憶述
      ，陳小姐於多年前曾再本集團尖沙咀彌敦道八十一號店舖分別購買以下貨品：
      ＣＡＲＴＩＥＲ  １８Ｋ金手錶一隻、ＢＶＬＧＡＲＩ１８Ｋ金手錶一隻、鑽
      石公主方石戒指一隻，惟由於年代久遠，本集團未能尋獲有關銷售文件紀錄，
      而其他資料亦已無法查究。」該書信僅係個人意見之表示，且並未提出任何銷
      售之文件，該信件至多僅能證明被害人丙○○曾經向該公司購買珠寶，惟所購
      買之珠寶是否即為本案被害人所稱遭竊之珠寶，則無證據足以證明。而告訴人
      所提出之中國寶石顧問公司所出具之寶石鑑定書，係對編號Ｎ一一四五○八之
      桃形寶石為鑑定，鑑定書上沒有作成年代時間之記載，也未提及該寶石為告訴
      人丙○○所有。故以上告訴人所提出之信件與寶石鑑定書均無法證明卡地亞鑲
      兩圈鑽金錶、寶格麗金錶、鑽戒、三色金鑲鑽戒指、Ｋ金戒指、白金鑲鑽戒指
      、Ａ貨天然翡翠白金鑲鑽戒指各一只等物於被告離去前確實仍在告訴人之住處
      而遭被告竊盜。更何況被告遭查獲後並未起出任何贓物，實難僅以告訴人之指
      述遽認被告竊取前開物品，公訴人所提出之證據並未足以令本院確信上開物品
      確實為被告所竊，公訴人所指被告之此部分犯行，即無法證明，附此敘明。
    從而，本件被告在丙○○住處竊取一千元之犯罪事實，洵堪認定。
二、核被告甲○○○○  ＹＡＮＴＩ所為，係犯行法第三百二十條第一項之竊盜罪。
    爰審酌被告在台灣地區並無前科，利用受雇之便，竊取雇主之財物，所得之利益
    之多寡與迄今均未返還竊盜所得之款項予被害人乙○○等一切情狀，量處如主文
    所示之刑，並諭知易科罰金之折算標準。末查，被告為印尼國人，經合法引進來
    台擔任監護工後棄工逃逸，逃逸期間另在告訴人丙○○住處非法任職期間，又竊
    取丙○○之女乙○○之金錢，實不宜繼續在台居留，並依刑法第九十五條之規定
    ，諭知被告於刑之執行完畢或赦免後，驅逐出境。
據上論斷，應依刑事訴訟法第二百九十九條第一項前段，刑法第三百二十條第一項、
第四十一條第一項前段、第九十五條，罰金罰鍰提高標準條例第一條前段、第二條，
判決如主文。
本案經檢察官邱曉華到庭執行職務。
中      華      民      國      九十二      年    二    月      十八    日
                                臺灣桃園地方法院刑事第五庭
                                    法  官  林  孟  宜
右正本證明與原本無異。
如不服本判決，應於判決送達後十日內向本院提出上訴狀( 應附繕本 )，上訴於
臺灣高等法院。
                                    書記官  陳  淑  瓊
中      華      民      國      九十二      年    二    月     二十六   日
附論罪科刑依據之法條：
中華民國刑法第三百二十條
 (普通竊盜罪、竊佔罪)
意圖為自己或第三人不法之所有，而竊取他人之動產者，為竊盜罪，處五
年以下有期徒刑、拘役或五百元以下罰金。
意圖為自己或第三人不法之利益，而竊佔他人之不動產者，依前項之規定
處斷。
前二項之未遂犯罰之。


司法院資訊處製作；財團法人民間司法改革基金會備份。
